# 政府补助中介费用相关处理

提问人：还 是 枣树 时间：2022-11-21 17:10:08
陈老师，您好！关于政府补助有一个问题咨询您！公司是拟IPO企业，现在于报告期最后一期拟可获得 3000 万政府补助，该政府补助系委托中介机构帮忙申请，拟支付30%中介机构费用，请问于收到政府补助后应支付的近 1000 万中介费，是否直接计入当期损益（管理费用）?由于直接计入当期损益，对报告期最后一起扣非后净利润影响较大，请问该事项还有其他处理方案吗？

回答人：chenyiwei
该中介机构服务费的目的是获取政府补助，故在取得补助后，对应的服务已完成，故应全部计入当期损益（管理费用），且不属于非经常性损益。
另外，如果其中某些中介费用属于不论最终是否申请成功都要支付的，则不属于与取得补助相关的增量交易费用，更有理由在发生时直接费用化处理。